臺灣臺中地方法院刑事判決　94年度訴字第2827號
公　訴　人　臺灣臺中地方法院檢察署檢察官
被　　　告　丙○○
　　　　　　　　　　（另案於臺灣臺中監獄執行）
指定辯護人　本院公設辯護人　丁○○
上列被告因偽造貨幣等案件，經檢察官提起公訴（九十三年度偵
字第二一二一一號），本院判決如下：
    主  文
丙○○收受贓物，累犯，處有期徒刑陸月；又意圖供行使之用，
而收集偽造之通用紙幣，累犯，處有期徒刑參年參月，扣案之偽
造新臺幣壹仟元通用紙幣共計貳拾肆張，均沒收；應執行有期徒
刑參年捌月，扣案之偽造新臺幣壹仟圓通用紙幣共計貳拾肆張，
均沒收。
    犯罪事實
一、丙○○前因贓物及違反毒品危害防制條例等案件，經臺灣高
    等法院臺中分院於民國八十九年九月二十九日，以八十九年
    度聲字第七二九號裁定應執行有期徒刑二年五月確定，甫於
    九十二年七月二十二日假釋期滿，未經撤銷視為執行完畢。
    詎其不知悔改，於下列時地，分別基於收受贓物之犯意及意
    圖供行使之用，而分別為收受贓物及收集偽造之通用紙幣等
    犯行：(一)於九十三年六月間某日，在桃園縣某不詳處所，丙
    ○○知悉某姓名年籍均不詳之成年男子所交付予其之乙○○
    所有，改懸掛不知情之甲○○所有車牌號碼：Ａ八–一五八
    九號自用小客車之車牌（係真正車牌，但取得原因不詳）之
    車牌號碼：Ｖ三–六七○七號自用小客車一部（含複製汽車
    鑰匙一支。該自用小客車係於九十二年二月十二日上午七時
    許，遭不詳之成年人，在桃園縣中壢市○○路信義國民小學
    附近竊取），並無合法之來源證明，顯係來路不明之贓物，
    竟仍予以收受，供己代步之用。同時，其復自該成年男子，
    取得車牌號碼：Ａ八–一五八九號自用小客車之偽造汽車行
    車執照一張，供其日後逃避警察臨檢之用。(二)於九十三年七
    月十一日或同年月十二日某時，其與姓名年籍均不詳、綽號
    「阿忠」之成年男子，共同計劃持偽造之新臺幣（下同）一
    千元通用紙幣，向他人購買第一級毒品海洛因與第二級毒品
    甲基安非他命，供其與「阿忠」共同施用。其隨在彰化縣彰
    化市某不詳地點，自「阿忠」收集而取得偽造一千元之通用
    紙幣共計二十四張，欲供行使之用。之後，因其恐遭販賣毒
    品者識破該等偽造通用紙幣，而遲遲未敢將之持以行使。嗣
    於九十三年七月十五日下午五時三十五分許，在彰化縣彰化
    市○○路○段一二九號「金馬汽車旅館」二○三室，為警當
    場查獲，並在其所駕駛、停放在該汽車旅館停車場內之上開
    自用小客車之副駕駛座前置物箱內，扣得偽造上開偽造一千
    元通用紙幣共計二十四張。
二、案經彰化縣警察局彰化分局報請臺灣彰化地方法院檢察署檢
    察官呈請臺灣高等法院檢察署檢察長令轉由臺灣雲林地方法
    院檢察署檢察官偵查，再由該署檢察官呈請臺灣高等法院檢
    察署檢察長令轉由臺灣臺中地方法院檢察署檢察官偵查起訴
    。
      理  由
一、訊據被告丙○○對於：曾於上開時地，分別基於收受贓物之
    犯意及意圖供行使之用，而分別為收受贓物及收集偽造之通
    用紙幣等犯行，嗣為警查獲，並扣得上開贓證物之事實，坦
    承不諱，核與被害人甲○○、證人即被害人乙○○之子翁詩
    宗分別於警詢時之指訴、證述，被害人乙○○於本院審理時
    之指訴（均經當事人同意具有證據能力），及證人即警員卓
    正宗、證人孫來望、張惠芬分別於偵訊時之結述相符，並有
    舉發違反道路交通管理事件通知單三紙，臺北縣警察局書函
    、交通部公路總局臺中區監理所函、申訴照片二幀，繳銷重
    領登記書、汽車車輛異動登記書、車輛竊盜、車牌失竊資料
    個別查詢報表–查詢車輛認可資料、贓物認領保管單、搜索
    扣押筆錄、運圓工業有限公司九十三年九月七日運鑑字第九
    三○九○七○二號（號牌）鑑定報告各一紙，及現場照片八
    幀分別附於警詢卷內及臺灣彰化地方法院檢察署九十三年度
    偵字第五三九一號偵查卷第六九頁至第七二頁可參，復有汽
    車行車執照一張，車牌號碼：Ａ八–一五八九號自用小客車
    之車牌二面，汽車鑰匙一支，及一千元通用紙幣共計二十四
    張扣案可資佐證。另扣案之汽車行車執照一張，因無印刷暗
    記、印刷顏色與印製號碼字體不同於卡登實業股份有限公司
    受妥託製作之汽車行車執照，而屬偽造之汽車行車執照等情
    ，有卡登實業股份有限公司九十三年九月二十日交卡字第○
    四○九○一號函一紙在卷可憑。又扣案之一千元通貨紙幣共
    計二十四張，均係以彩色噴墨方式仿印，無凹版印紋凸起效
    果，紙張非鈔券紙，以螢光墨仿紙張螢光纖維絲，水印以灰
    色墨在紙張背面仿製，安全線以燙印箔膜（含面額數字）仿
    鈔券正面五段裸露部分，左下角面額數字以噴墨方式仿折光
    變色油墨，故均屬偽造之一千元通用紙幣等情，有中央印製
    廠九十三年九月十四日中印發字第○九三○○○四四四一號
    函一紙在卷可稽。綜上等情，堪認被告自白應與事實相符。
    是本件事證明確，被告犯行洵堪認定。
二、(一)核被告所為，係犯刑法第三百四十九條第一項收受贓物罪
    與同法第一百九十六條第一項意圖供行使之用，而收集偽造
    之通用紙幣罪。其所犯上開二罪間，犯意各別，行為互殊，
    應予分論併罰。被告前前因贓物及違反毒品危害防制條例等
    案件，經臺灣高等法院臺中分院於八十九年九月二十九日，
    以八十九年度聲字第七二九號裁定應執行有期徒刑二年五月
    確定，甫於九十二年七月二十二日假釋期滿，未經撤銷視為
    執行完畢等情，有刑案資料查註紀錄表、臺灣高等法院被告
    前案紀錄表各一紙在卷可按。其於受有期徒刑執行完畢後，
    五年以內再犯本件有期徒刑以上之罪，均為累犯，各應依刑
    法第四十七條規定，加重其刑。(二)爰審酌：被告係國中畢業
    ，正值壯年，係貪圖自己交通代步之便，而收受贓物，其使
    用上開贓車之期間非屬長期。又其為購買毒品施用，而意圖
    供行使之用，收集偽造之一千元通貨紙幣，所為有害於金融
    秩序，所收集之偽造一千元通用紙幣僅二十四張。其犯罪手
    段尚屬平和，且其所犯收受贓物犯行部分，業經被害人甲○
    ○與被害人乙○○先後表示不追究其犯行與原諒其犯行，暨
    其犯罪後，於本院準備程度及審理時，已坦承犯行，態度良
    好等一切情狀，分別量處如主文所示之刑，並定其應執行之
    刑。(三)扣案之偽造一千元通用紙幣共計二十四張，應依刑法
    第二百條規定，予以宣告沒收。至扣案之偽造汽車行車執照
    一張，車牌號碼：Ａ八–一五八九號自用小客車之車牌二面
    ，及汽車鑰匙一支，僅由被告收受使用，均非屬被告所有，
    經核亦非屬違禁物，自不得予以宣告沒收，附予敘明。
據上論斷，應依刑事訴訟法第二百九十九條第一項前段，刑法第
三百四十九條第一項、第一百九十六條第一項、第四十七條、第
二百條、第三十八條第一項第三款、第五十一條第五款，罰金罰
鍰提高標準條例第一條前段，判決如主文。
本案經檢察官戊○○到庭執行職務。
中　　華　　民　　國　　94　　年　　11　　月　　 9　　日
                  刑事第十二庭  審判長法  官  王鏗普
                                      法  官  羅智文
                                      法　官　唐敏寶
以上正本證明與原本無異。
如不服本判決，應於送達後十日內向本院提出上訴狀（須附繕本
），上訴於臺灣高等法院臺中分院。
                                      書記官　魏宏銘
中　　華　　民　　國　　94　　年　　11　　月　　 9　　日
附錄論罪科刑法條
刑法第一百九十六條第一項
行使偽造、變造之通用貨幣、紙幣、銀行券，或意圖供行使之用
而收集或交付於人者，處三年以上十年以下有期徒刑，得併科五
千元以下罰金。
刑法第三百四十九條第一項
收受贓物者，處三年以下有期徒刑、拘役或五百元以下罰金。
